도전을 좋아하는 개발자 지망생



- #다채로운 시각 #긍정적인 #꼼꼼한
- 사용자의 입장에서 생각합니다.
- 사용성을 고려해 코드로 풀어내는 것을 좋아합니다.
- **1** 010-2549-8062
- s.yoonj@kakao.com

▼ 목차 (삼각형을 클릭해주세요)

₩ABOUT ME

사용자의 입장에서 바라보는 디자인 흔한 듯 흔하지 않은 책임감 &노력형 100%형의 성격 우리는 대화가 필요해! 발전하고자 하는 자세

ABOUT ME

사용자의 입장에서 바라보는 디자인

- 1. 사용자의 입장에서 편리한 디자인을 합니다.
- 2. 웹표준을 지키려고 노력합니다.
- 3. 유지보수를 고려하여 재사용이 용이한 코드를 작성하려 노력합니다.

흔한 듯 흔하지 않은 책임감 &노력형 100%형의 성격

지난 경험과 근무환경 특성상 혼자 처리하기 어려울만한 양으로 몰려오는 업무와 업무량에 비해 주어진 마감일자가 빠듯해도 책임감을 가지고 마감일자를 엄수하며, 부득이할 경우 소통을 통해 조율하는 과정을 통하여 업무를 처리합니다.

또한 업무에있어 모르는 부분은 구글서치를 통해 새로이 알아가고 문제를 해결 및 활용하며 꾸준한 성장을 하고있습니다.

우리는 대화가 필요해!

4년 반이라는 적지않은 기간인만큼 여러가지 상황을 겪어오며 팀원들과의 불화가 생겼을때의 해결방법이나 외주업체와 협력하여 업무진행 시 소통의 오류나 각자의 상황에 따른 문제에 있어 대처하고 소통하는 방식이 한층 더 업그레이드 되었습니다.

발전하고자 하는 자세

배움의 의지가 없거나 자신의 상황을 모른다면 그 시점부터 성장이 멈추기 마련입니다.

현재 React를 공부하고있으며.

항상 부족한 부분을 되돌아보며 도전하는 자세로.

한곳에 머물러 있지않고 꾸준히 한걸음씩 나아가는 개발자가 되겠습니다.

저의 성장의 길에 동반자가 되어주세요. 감사합니다.

Copyright © Yoonjung Shin. All rights reserved.



이력서

이름 I 신윤정 / Yonnjung Shin

생년월일 I 1995.12.12

주소 Ⅰ 경기도 의정부시 서광로 210 고산 대방노블랜드 에듀파크 아파트 110동 2502호

MOBILE I 010-2549-8062

E-MAIL I s.yoonj@kakao.com

희망연봉 | 3000 (회사내규에 따름)

경력사항

㈜ 브이티제트 (2017.12-2022.05)

직책 : 주임

- 상품 리터칭 (컬러 및 모양보정)
- 촬영 및 누끼 외주업체 관리 및 레퍼런스 제작
- 디지털 콘텐츠 (상세페이지, 썸네일, 카드뉴스, 광고 이미지) 제작 및 홍보
- SNS 채널 (인스타그램, 페이스북, 카카오채널) 운영
- 자사몰 UI/UX 리브랜딩

(주) 스타일링단단 - 3D 렌더링 디자이너 (2017.09 ~ 2017.11)

▶️직책 : 인턴/수습

- 1. 인테리어 도면 3D 렌더링
 - 인테리어 or 부스 분야에서 2d 형식의 cad 도면과 시안물을 분석하여 3D로 전환 업무
- 2. VMD 부스 설치 현장관리 서브업무
 - 2017 PINKRUN HERA BOOTH

이력서 1

• 2018 S/S SEOUL HERA FASHION WEEK

학력사항

정화예술대학교 (2014.02-2016.02 졸업)

• 미용예술학부 - 메이크업 전공

발곡고등학교 (2011.03-2014.02 졸업)

대외활동

베트남 오지 해외봉사활동 (2011.07-2011.07 약 10일)

기관/구분 : 분당환경시민의 모임 / 자원봉사

- 나무심기
- 쓰레기통 설치
- 벽화그리기
- 쓰레기 회수

SKILLS

ADOBE TOOLS

	1122 0020	0 7.	
 Photoshop 	 VS Code 	excell	
 Illustrator 	• HTML	 powerpoint 	
• Lightroom	• CSS	• word	
	• SCSS	 Google Sheets 	

OA

WEB CODING

JavaScript

자격증

• GTQ 1급 (2020.03 취득)

이력서 2

- 디지털아트디자인(3급) (2015.06 취득)
- 2종 보통 운전면허(auto) (2014.01 취득)

이력서 3